# 有股份支付情况下i的指标计算

提问人：一云 时间：2016-10-08 14:41:09
陈老师您好：如果公司本年发生了股份支付情况，同时增加了管理费用和资本公积，那在计算净资产收益率（和扣非后的净资产收益率）指标时，分母“加权平均净资产”中“因股份支付而增加的资本公积”是按发生时的月份从下月起进行加权呢，还是“用因股份支付而增加的资本公积除以2”计算呢？----因为这部分资本公积借方对应的是“管理费用”，影响的是净利润呀。

回答人：chenyiwei
个人建议是对这部分资本公积进行特殊处理，即按“发生额／2”，保证分母中的加权平均净资产不因为权益结算的股份支付交易而发生变动，毕竟该事项在进行会计处理时是不影响净资产总额的（如果不考虑递延所得税资产确认问题的话）。如果机械套用准则规定“从下月起加权”，则事实上会得出不合乎逻辑的结果。